【裁判字號】    99,易,22
【裁判日期】    990201
【裁判案由】    違反毒品危害防制條例
【裁判全文】
臺灣彰化地方法院刑事判決                99年度易字第22號
公  訴  人  臺灣彰化地方法院檢察署檢察官
被      告  甲○○
上列被告因違反毒品危害防制條例案件，經檢察官提起公訴（98
年度毒偵字第2283號），本院以簡式審判程序判決如下：
    主    文
甲○○施用第二級毒品，累犯，處有期徒刑伍月，如易科罰金，
以新臺幣壹仟元折算壹日。扣案第二級毒品甲基安非他命壹包（
驗餘淨重零點壹肆陸玖公克）沒收銷燬之，扣案玻璃吸食器貳支
沒收。
    犯罪事實
一、甲○○前於民國98年間因施用毒品案件，經依法院裁定送
    入觀察勒戒處所觀察勒戒，經評定認無繼續施用毒品傾向後
    ，於98年3月20日釋放，並由臺灣南投地方法院檢察署檢察
    官以98年度毒偵字第205號為不起訴處分確定。98年間因
    過失傷害案件，經臺灣南投地方法院以98年度投交簡字第1
    號判決判處有期徒刑3月確定，於98年6月15日易科罰金執行
    完畢。98年間因施用毒品等案件，分別經臺灣南投地方法
    院以98年度審訴字第324號判決判處有期徒刑6月、3月，應
    執行有期徒刑8月確定；及以98年度審投刑簡字第401號判決
    判處有期徒刑2月確定；及以98年度易字第225號判決判處有
    期徒刑3月確定。詎猶不知悔改，竟基於施用第二級毒品之
    犯意，於98年10月10日，在其位於南投縣南投市○○路646
    號住處後方，以將第二級毒品甲基安非他命置於玻璃球管內
    以火燒烤後吸其煙氣之方式，施用第二級毒品甲基安非他命
    1次。嗣於98年10月11日凌晨1時30分許，在彰化縣彰化市○
    ○路○段21號前為警攔查，當場扣得其所有供己施用之第二
    級毒品甲基安非他命1包（驗餘淨重0.1469公克），及其所
    有供己施用毒品之用之玻璃吸食器2個，後經警採其尿液送
    驗結果，呈現甲基安非他命代謝物之甲基安非他命陽性反應
    ，而查悉上情。
二、案經彰化縣警察局彰化分局報告臺灣彰化地方法院檢察署檢
    察官偵查起訴。
    理    由
一、本件被告甲○○所犯係死刑、無期徒刑、最輕本刑為3年以
    上有期徒刑以外之罪，其於準備程序中就被訴事實為有罪之
    陳述，經告知被告簡式審判程序之旨，並聽取公訴人及被告
    之意見後，本院合議庭認為適宜而裁定由受命法官獨任進行
    簡式審判程序，合先敘明。
二、訊據被告甲○○對於上揭犯罪事實均坦承不諱，且被告於前
    開時地為警查獲後，經警採集其尿液送驗結果，呈現甲基安
    非他命代謝物之甲基安非他命陽性反應，此有詮昕科技股份
    有限公司出具之濫用藥物尿液檢驗報告、去氧核醣核酸條例
    以外案件接受尿液採樣同意書及彰化縣警察局彰化分局委託
    檢驗尿液代號與真實姓名對照認證單等件在卷可稽，又扣案
    之顆粒1包經檢驗含有第二級毒品甲基安非他命成份，亦有
    憲兵司令部刑事鑑識中心鑑定書1份附卷可憑。此外，復有
    搜索扣押筆錄及扣押物品目錄表、照片、扣案之第二級毒品
    甲基安非他命1包、玻璃吸食器2支等可資佐證，足認被告自
    白與事實相符，堪可採信。又被告前於98年間因施用毒品
    案件，經依法院裁定送入觀察勒戒處所觀察勒戒，經評定認
    無繼續施用毒品傾向後，於98年3月20日釋放，並由臺灣南
    投地方法院檢察署檢察官以98年度毒偵字第205號為不起訴
    處分確定。98年間因過失傷害案件，經臺灣南投地方法院
    以98年度投交簡字第1號判決判處有期徒刑3月確定，於98年
    6月15日易科罰金執行完畢。98年間因施用毒品等案件，
    分別經臺灣南投地方法院以98年度審訴字第324號判決判處
    有期徒刑6月、3月，應執行有期徒刑8月確定；及以98年度
    審投刑簡字第401號判決判處有期徒刑2月確定；及以98年度
    易字第225號判決判處有期徒刑3月確定等節，有臺灣高等法
    院被告前案紀錄表1份在卷可憑。綜上所述，本案事證明確
    ，被告犯行堪以認定。
三、核被告所為，係犯毒品危害防制條例第10條第2項之施用第
    二級毒品罪。被告施用第二級毒品前持有第二級毒品之低度
    行為，應為其施用之高度行為所吸收，不另論罪。查，被告
    於98年間因過失傷害案件，經臺灣南投地方法院以98年度投
    交簡字第1號判決判處有期徒刑3月確定，於98年6月15日易
    科罰金執行完畢，有臺灣高等法院被告前案紀錄表1份在卷
    可稽，其於受有期徒刑執行完畢後5年以內，再故意犯本件
    有期徒刑以上之罪，為累犯，應依法加重其刑。爰審酌被告
    前曾因施用毒品案件接受觀察勒戒處分，並曾因施用毒品案
    件，於數月內經法院先後多次判處罪刑確定，竟無視於毒品
    對於自身健康之戕害及國家對於杜絕毒品犯罪之禁令，猶施
    用毒品不輟，再為本案犯行；被告吸毒係戕害自己身心之行
    為及被告犯罪後尚能坦承犯行之態度等一切情狀，量處如主
    文所示之刑，並諭知易科罰金之折算標準。此外，扣案第二
    級毒品甲基安非他命1包（驗餘淨重0.1469公克），係屬第
    二級毒品，應依毒品危害防制條例第18條第1項前段之規定
    ，宣告沒收銷燬之；扣案之玻璃吸食器2支係被告所有供犯
    罪所用之物，業據被告供明在卷，應依刑法第38條第1項第2
    款規定，予以宣告沒收如主文所示。
據上論斷，應依刑事訴訟法第273條之1第1項、第299條第1項前
段，毒品危害防制條例第10條第2項、第18條第1項前段，刑法第
11條前段、第47條第1項、第41條第1項前段、第38條第1項第2款
，判決如主文。
本案經檢察官葉建成到庭執行職務。
中    華    民    國    99    年    2     月    1     日
                        刑事第五庭    法  官  蔡家瑜
以上正本證明與原本無異。
如不服本判決應於收受判決後10日內向本院提出上訴書狀，並應
敘述具體理由；其未敘述上訴理由者，應於上訴期間屆滿後20日
內向本院補提理由書（均須按他造當事人之人數附繕本）「切勿
逕送上級法院」。
中    華    民    國    99    年    2     月    1     日
                                      書記官  陳秀鳳
附錄論罪科刑法條：
毒品危害防制條例第十條第二項：
施用第二級毒品者，處三年以下有期徒刑。

司法院資訊處製作；財團法人民間司法改革基金會備份。
